臺灣臺北地方法院交通事件裁定　　　　93年度交聲字第1225號
異議人即
受處分人　　甲○○
右列異議人因違反道路交通管理處罰條例案件，對於臺北市交通
事件裁決所於93年11月16日所為之處分（原處分案號：北市裁三
字第裁22－1Ａ0000000、1Ａ0000000號），聲明異議，本院裁定
如左：
    主      文
異議均駁回。
    理      由
一、按在道路收費停車處所停車不依規繳費者，處以新臺幣（下
    同）600元以上1200元以下罰鍰，道路交通管理處罰條例第
    56 條第1項第11款，定有明文。
二、本件異議人即受處分人甲○○所有車號FN—6487號自用小客
    車，有如附表所示之違規行為，經逕行舉發後，均未依限申
    訴，或告知實際違規駕駛人之姓名，原處分機關乃各依道路
    交通管理處罰條例第56條第1項第11款規定，分別裁處異議
    人罰鍰1200元，共2400元。
三、本件聲明異議意旨否認有任何如附表所示之違規行為，辯稱
    ：（一）異議人未收到催繳停車費通知書；（二）異議人詢
    問其所借予本件被舉發自用小客車之友人，表示當時均有繳
    費等語；（三）請求本件由異議人代繳停車費，准予免罰云
    云，經查：（一）交通警察掣單舉發違反道路交通管理處罰
    條例所列違規事實，本質上為行政處分，係公務員基於職務
    上權力，依法就特定之具體事件所為具公法上效果之單方面
    行政行為，基於公務員為公法上行為具有公信力之原則，該
    行政行為當可被推定為真正，其據以依法處分之事實認定亦
    為正確無誤，從而受處分人未能提出證據以資證明其所有該
    部車號汽車確未違規，僅辯稱可歸責云云，尚無可採；（二
    ）又逕行舉發違反道路交通管理事件，經汽車所有人依通知
    單之應到案日期前到案，並告知違規駕駛人姓名、
    一編號及住址者，處罰機關應即另行通知違規駕駛人到案依
    法處理，逾應到案日期者，處罰機關應依道路交通管理處罰
    條例第八十五條第三項規定處罰該汽車所有人，違反道路交
    通管理事件統一裁罰標準及處理細則第二十四條亦定有明文
    ，易言之，如汽車駕駛人在道路違規，為警當場攔停者，處
    罰機關固應對汽車之駕駛人為處罰，惟若舉發機關並非當場
    對該部汽車攔停，而係依違反道路交通管理事件統一裁罰標
    準及處理細則第二十三條第一項第五款規定以科學儀器取得
    違規證據資料（如照相機或測速器）逕行舉發者，此際舉發
    機關只能依上開處理細則第二十三條第二項規定對汽車所有
    人為掣單舉發，而如經舉發之汽車所有人在舉發通知單之應
    到案日期前到案，並告知處罰機關該名超速駕駛之汽車違規
    駕駛人姓名、
    開細則第二十四條規定處罰該名違規駕駛人，至於汽車所有
    人未於應到案日期前到案或雖於應到案日期前到案，且未告
    知處罰機關實際之違規駕駛人者，處罰機關仍應依道路交通
    管理處罰條例第八十五條第三項「本條例關於車輛駕駛人之
    處罰，如應歸責於車輛所有人者，處罰車輛所有人」規定，
    對車輛所有人加以處罰，原處分機關以異議人為本件被舉發
    車輛之所有人而予以裁罰，並無違誤；（三）異議人不能證
    明本件舉發有何錯誤或不實之處，僅以異議人非違規人，未
    收到催收通知單，可否由異議人代繳免罰云云，尚難認其辯
    解可採，況且臺北市停車管理處早於92年12月3日以掛號交
    寄移送裁罰之通知，並於同年月16日收獲回執，有臺北市停
    車管理處93年12月16日北市停四字第09339501200號書函影
    本暨附件一份，附在本院刑事卷宗可參。本件事證明確，異
    議人所有該部車號汽車有如附表所示項違規行為堪以認定。
四、綜上所述，異議人所有前開被舉發自用小客車確有如附表所
    示違規行為，原處分機關之裁決無誤，本件異議意旨為無理
    由，應予駁回。
五、據上論斷，應依道路交通案件處理辦法第十九條，裁定如主
    文。
中　　華　　民　　國　　94　　年　　2 　　月　　4 　　日
　　　　　　　　　　　　　　　交通法庭法　官　黃程暉
以上正本證明與原本無異
如不服本裁定應於送達後5日內向本院提出抗告狀
      　　　　　　　　　　　　　書記官　黃瓊玉
中　　華　　民　　國　　94　　年　　2 　　月　　4 　　日
附表
項次 裁決書案號                    違規日期地點及事實
一   北市裁三字第裁22—1A0000000號 92、11、08在道路收費
                                   停車處所停車不依規定
                                   繳費
二   北市裁三字第裁22—1A0000000號 92、11、08在道路收費
                                   停車處所停車不依規定
                                   繳費
